【裁判字號】    98,台上,1250
【裁判日期】    980312
【裁判案由】    違反槍砲彈藥刀械管制條例
【裁判全文】
最高法院刑事判決            九十八年度台上字第一二五０號
上  訴  人  甲○○
上列上訴人因違反槍砲彈藥刀械管制條例案件，不服台灣高等法
院中華民國九十七年十一月十三日第二審判決（九十七年度上訴
字第四三０一號，起訴案號：台灣板橋地方法院檢察署九十七年
度偵字第五一七０號），提起上訴，本院判決如下：
    主  文
上訴駁回。
    理  由
按刑事訴訟法第三百七十七條規定，上訴於第三審法院，非以判
決違背法令為理由，不得為之。是提起第三審上訴，應以原判決
違背法令為理由，係屬法定要件。如果上訴理由書狀並未依據卷
內訴訟資料，具體指摘原判決不適用何種法則或如何適用不當，
或所指摘原判決違法情事，顯與法律規定得為第三審上訴理由之
違法情形，不相適合時，均應認其上訴為違背法律上之程式，予
以駁回。本件原判決撤銷第一審之判決，改判仍論處上訴人甲○
○未經許可，持有可發射子彈具有殺傷力之改造手槍罪刑，已敘
明其所憑之證據及認定之理由；從形式上觀察，並無判決違背法
令之情形存在。查刑法第五十九條之酌量減輕其刑，必須犯罪另
有特殊之原因與環境等情狀，在客觀上足以引起一般同情，認即
科以最低度刑仍嫌過重者，始有適用。原判決以上訴人在警詢及
偵查中已供明其購買扣案之改造手槍及子彈，係作為防身之用等
語。而上訴人購得槍、彈後，即放在平日使用之機車置物箱內，
進出公共場所，對社會治安危害非輕，綜合其犯罪情狀觀之，尚
無可資憫恕之處，不能酌減其刑。所辯扣案之槍、彈係綽號「鬥
陣」之陌生男子所兜售，伊本想拒絕，但因恐遭不利，始予購買
云云，為卸責之詞，不足採信。至上訴人並無前科，且有子女待
哺等情，則屬量刑應審酌之事項，仍無從邀減其刑。理由內已說
明綦詳。上訴意旨猶執陳詞，漫稱上訴人因綽號「鬥陣」之陌生
男子兜售槍、彈，始起心動念，未慮及行為之嚴重性，亦不知有
報繳之必要。且上訴人購得槍、彈後，即放在機車置物箱內，早
已忘記此事，絕非無故攜帶出入公共場所。何況上訴人素行良好
，有正當職業，又須扶養子女，自有刑法第五十九條規定之適用
等語，徒就原審量刑職權之適法行使，暨判決內已說明之事項，
持己見任意指摘，與法律規定得為第三審上訴理由之違法情形，
不相適合。其上訴為違背法律上之程式，應予駁回。
據上論結，應依刑事訴訟法第三百九十五條前段，判決如主文。
中    華    民    國  九十八  年    三    月   十二   日
                      最高法院刑事第十一庭
                          審判長法官  花  滿  堂
                                法官  黃  正  興
                                法官  陳  東  誥
                                法官  林  錦  芳
                                法官  洪  昌  宏
      本件正本證明與原本無異
                                      書  記  官
中    華    民    國  九十八  年    三    月   十六   日
                                                     m


司法院資訊處製作；財團法人民間司法改革基金會備份。
